最高法院刑事判決　　　　　　九十四年度台上字第一二七一號
　　上　訴　人　甲○○
　　　　　　　　乙○○
上列上訴人等因偽造文書案件，不服台灣高等法院高雄分院中華
民國九十一年五月十五日第二審判決（九十一年度上訴字第三一
七號，起訴案號：台灣高雄地方法院檢察署八十六年度偵字第二
二九四四號），提起上訴，本院判決如下：
    主  文
上訴駁回。
    理  由
按刑事訴訟法第三百七十七條規定，上訴於第三審法院，非以判
決違背法令為理由，不得為之。是提起第三審上訴，應以原判決
違背法令為理由，係屬法定要件。如果上訴理由狀並未依據卷內
訴訟資料，具體指摘原判決不適用何種法則或如何適用不當，或
所指摘原判決違法情事，顯與法律規定得為第三審上訴理由之違
法情形，不相適合時，均應認其上訴為違背法律上之程式，予以
駁回。本件上訴人甲○○、乙○○上訴意旨略稱：(一)上訴人等於
偵審中一再主張民國八十六年七月十三日暉松工程有限公司（下
稱暉松公司）變更公司組織，增列劉英明為公司董事，並調升甲
○○為總經理乙事，事先確曾經暉松公司股東開會同意，並提出
暉松公司董事長宋騰茂蓋章同意之零用金額報銷清單，暨檢附該
零用金報銷單上之報社廣告刊登證明為證、宋騰茂於偵查中亦承
認上述費用確為其蓋章同意後方始支出云云，原判決對上開有利
之證據，恝置不論，有判決理由不備之違法。(二)八十六年七月二
十四日上訴人甲○○已為暉松公司之總經理，因審酌恐與國外廠
商之商標發生類似爭議之虞，因而先行撤銷申請，依民法第五百
五十三條第一項之規定及最高法院十八年上字第二一００號及六
十七年台上字第二七三二號判例，甲○○自有為公司為營業上所
必要之一切行為之權限，並無經公司特別授權之必要。本件撤回
商標專用權之申請，顯非無權制作，所為自與偽造文書之要件不
合，原判決適用法則不當。(三)究竟告訴人暉松公司是何時知悉系
爭商標被撤銷，告訴人前後之供詞不一。又證人宋騰茂、王志清
、余泰進關於系爭商標是否經由股東會議討論決定並交由專利公
司辦理之證詞，亦不相一致，均有疑問云云。
惟查原判決依憑上訴人等部分之自白、證人宋騰茂、王志清、余
泰進、劉英明之證言、暉松公司八十六年七月二十日之股東開會
決議紀錄單（手寫）一紙、暉松公司於八十六年六月十九日增加
股東余銹丰及劉英明為股東後，申請變更為「暉松工程股份有限
公司」之變更登記事項卡一份，高雄市政府建設局八十六年七月
十九日高市建設二字第０八六０六四八三四００號函、經濟部中
央標準局簡便行文表八十六年十月三十日台商０五二字第二一九
三二四號函檢附之暉松公司商標申請註冊及自請撤銷之資料一份
及八十六年九月一日之商標公報一紙、台灣高等法院被告全國前
案紀錄表等證據，資以認定上訴人等有原判決事實欄所記載之犯
罪事實，因而撤銷第一審不當之判決，改判依連續犯、牽連犯之
例，從一重論處上訴人等共同連續行使偽造私文書，足以生損害
於公眾及他人各罪刑（甲○○處有期徒刑伍月，乙○○處有期徒
刑肆月），並均諭知易科罰金折算之標準，復以上訴人等前均未
曾受有期徒刑以上刑之宣告，認所處之刑，以暫不執行為適當，
諭知甲○○緩刑參年、乙○○緩刑貳年，已詳述其所憑之證據及
理由。對於上訴人等否認有本件犯行，甲○○辯稱：於八十六年
七月十三日確實有在暉松公司內之辦公室召開股東會議，當時除
伊之外，尚有股東余泰進、王志清及宋騰茂等共四人參加討論增
加補選伊兄劉英明成為董事，及聘任伊為總經理、修改公司章程
等事項，會後由乙○○將會議紀錄整理後打字，再呈董事長宋騰
茂核閱，伊並無偽造會議紀錄。且因伊是總經理，考慮產品區域
區隔，因中央標準局發函予公司稱「優特板」文字並無專利權，
且因伊看電視節目而得知仿冒商標係違法，因前開所申請之商標
與其他國家公司之商標圖樣很類似，可能有仿冒商標之嫌，為避
免日後觸犯法律，伊才為公司利益，未經董事長同意主動函向中
央標準局申請撤回，惟於具函撤回後，分別向董事長宋騰茂及股
東王志清報告，他們均知情云云。乙○○辯稱：於八十六年七月
十三日確實有召開股東會，當天伊並未參加股東會，但伊知道當
天有開會，參加者有股東宋騰茂、王志清、余泰進及甲○○，並
由甲○○擔任記錄，伊係事後將會議紀錄整理打字申請撤銷商標
註冊，是惟恐商標仿冒侵害他人商標，甲○○才指示伊打字及蓋
用公司董事長章在申請撤銷函上云云。經調查證據之結果，認均
不足採信，分別在判決內詳予指駁並說明其證據取捨及判斷之理
由。又檢察官雖未就乙○○申請撤銷商標註冊，共同行使偽造私
文書、使公務員登載不實部分予以起訴，惟因與起訴之行使偽造
私文書、使公務員登載不實部分有連續犯裁判上一罪關係，法院
自得併予審判，亦予敘明。另甲○○關於未得暉松公司授權同意
，偽造撤回商標註冊申請函，向中央標準局申請撤回商標註冊部
分，及公訴意旨另以：甲○○基於意圖損害於暉松公司之犯意，
於八十六年七月八日，未經暉松公司股東會之決議同意，自行與
設於台北市○○○路○段九十號九樓之九如實業有限公司（下稱
九如公司）簽訂經銷合約書，授權九如公司為台灣地區總經銷商
，致生損害於暉松公司之商業利益，認涉犯刑法第三百四十二條
第一項之背信罪部分，經調查證據之結果，認上開部分犯罪尚屬
不能證明，以公訴人認此部分與論罪科刑部分，屬裁判上一罪，
不另為無罪之諭知，亦在判決內加以說明。原判決所為論述，核
與卷證資料相符，從形式上觀察，並無違背法令之情形。按認事
採證、證據之取捨及證據證明力之判斷，俱屬事實審法院之職權
，苟無違背證據法則，自不能指為違法。原判決對於上訴人有本
件犯行，已說明其依憑之證據及理由，對於上訴人等之辯解，認
不可採，亦在判決內詳述其不予採納之理由，並無上訴意旨所指
違背法令之情形。上訴意旨所指各節，或不影響全部犯罪事實之
認定而可認於原判決之主旨有影響；或原審已加審酌、論斷，屬
原審得本於職權裁量之事項，已於判決內詳述其認事採證及證據
取捨、判斷之理由，為其職權之適法行使，並無違背證據法則之
情形；或事證已臻明確並無再為傳訊調查必要之裁量事項，亦無
上訴意旨所指違背法令之情形；核與法律規定得為第三審上訴理
由之違法情形均不相適合，應認上訴人等關於行使偽造文書部分
之上訴違背法律上之程式，予以駁回。又上訴人等牽連所犯公務
員登載不實部分，屬刑事訴訟法第三百七十六條規定不得上訴本
院之案件，此部分上訴人一併提起上訴，自非法之所許，應予駁
回。
據上論結，應依刑事訴訟法第三百九十五條前段，判決如主文。
中　　華　　民　　國　九十四　年　　三　　月　 十七   日
                      最高法院刑事第六庭
                          審判長法官  莊　登　照
                                法官  洪　明　輝
                                法官  黃　一　鑫
                                法官  魏　新　和
                                法官  林　秀　夫
      本件正本證明與原本無異
                                      書  記  官
中　　華　　民　　國　九十四  年　　三　　月　二十四  日
                                                      Ｃ
